最高法院刑事判決　　　　　　　　　 111年度台上字第2167號
上　訴　人　李威德



上列上訴人因公共危險等罪案件，不服臺灣高等法院中華民國11
0年12月30日第二審判決（110年度上訴字第1571號，起訴案號：
臺灣新竹地方檢察署109年度偵字第10359號），提起上訴，本院
判決如下：
    主  文
上訴駁回。
    理  由
一、按刑事訴訟法第377 條規定，上訴於第三審法院，非以判決
    違背法令為理由，不得為之。是提起第三審上訴，應以原判
    決違背法令為理由，係屬法定要件。如果上訴理由書狀並未
    依據卷內訴訟資料，具體指摘原判決不適用何種法則或如何
    適用不當，或所指摘原判決違法情事，顯與法律規定得為第
    三審上訴理由之違法情形，不相適合時，均應認其上訴為違
    背法律上之程式，予以駁回。
二、本件原審經審理後，認定上訴人李威德有原判決事實欄（下
    稱事實欄）所載妨害公眾往來安全之犯行；又對獲報前往執
    行勤務之警察高岱嵩、沈杼錚為掙扎、拉扯，致其2 人受有
    事實欄所載傷害之妨害公務執行及傷害之犯行，因而維持第
    一審論處上訴人妨害公眾往來安全及傷害罪刑（均累犯，傷
    害罪部分另想像競合犯妨害公務罪）之判決，而駁回上訴人
    在第二審之上訴，已詳敘其所憑證據及認定之理由，俱有卷
    存證據資料可資覆按。
三、按證據的取捨、證據證明力的判斷及事實的認定，都屬事實
    審法院的自由裁量、判斷職權；如其此項裁量、判斷，不違
    反客觀存在的經驗法則或論理法則，即無違法可指，觀諸刑
    事訴訟法第155條第1項規定即明。本件原判決係綜合卷內證
    據資料及調查證據所得，依憑上訴人於第一審及原審所為不
    利於己之供述（上訴人於原審審理時已坦承上開犯行），證
    人即被害警員高岱嵩、沈杼錚分別於偵查及第一審審理時所
    為不利於上訴人之證述，佐以卷內與上訴人認罪及不利己供
    述相符之第一審勘驗現場監視器錄影畫面結果暨原判決第 3
    至5 頁所載等相關證據資料，依法認定上訴人有事實欄所載
    妨害公眾往來安全及傷害（傷害部分另想像競合犯妨害公務
    罪）之犯行，已載敘所憑之證據及理由。並對上訴人在第一
    審否認上開犯行及所辯各詞，如何皆不足採信，均依卷內證
    據資料詳予指駁及說明。復敘明：國道高速公路禁止行人通
    行，倘有行人突然橫越車道、行走於內側車道，高速行經該
    路段之駕駛人極可能為緊急閃避、煞車而造成嚴重交通事故
    之發生，致生往來傷亡之危險，為一般具正常智識之人所知
    悉，上訴人自承係國中肄業，原從事網路工作，具有相當社
    會經驗與通常智識程度，自無從諉為不知，卻仍為前揭橫越
    高速公路車道、行走於內側車道，顯有妨害公眾往來安全之
    不確定故意至明；又對據報前往執行勤務警員之管束行為為
    掙扎、拉扯等可能造成警員高岱嵩、沈杼錚受傷，已有所預
    見，卻仍為前揭行為，顯然不違反其本意而有傷害之不確定
    故意等旨。所為論斷及說明，尚無悖於客觀存在之經驗法則
    及論理法則，核屬原審採證、認事職權之適法行使，並無上
    訴意旨所指調查職責未盡及證據不足之情形，自無違法可指
    。
四、上訴意旨置原判決之明白論敘於不顧，猶謂：伊並未攻擊警
    員，亦未橫跨高速公路，直到警察對伊說北上是對向車道，
    始於未有車輛行使時穿越馬路，並未行走於內側車道，原審
    未調閱現場監視畫面勘驗調查釐清，顯有違誤云云，經核係
    持已為原判決指駁之陳詞再事爭辯，或對於事實審法院採證
    認事職權之適法行使，徒憑自己之說詞及持相異評價，任意
    指為違法，並為事實上之爭辯，顯與法律規定得為第三審上
    訴理由之違法情形，不相適合。
五、綜上，應認本件上訴人之上訴違背法律上的程式，予以駁回
    。又其另犯妨害公務罪部分，第一、二審法院均為有罪之認
    定，核屬刑事訴訟法第376 條第1項第1款之不得上訴第三審
    法院之罪。茲上開重罪部分（即傷害罪）之上訴既不合法，
    自無從就與上開重罪有裁判上一罪關係之妨害公務輕罪部分
    併為實體上審理，亦應從程序上予以駁回。
據上論結，應依刑事訴訟法第395條前段，判決如主文。
中    華    民    國   111    年    4     月    27    日
                  刑事第五庭審判長法  官  梁  宏  哲  
                                  法  官  蔡  廣  昇  
                                  法  官  林  瑞  斌  
                                  法  官  王  梅  英  
                                  法  官  沈  揚  仁  
本件正本證明與原本無異
                                  書記官
中    華    民    國   111    年    5     月    4     日